---
title: "Projet sur "
subtitle: "l'Éducation et la Réussite Professionnelle"
author: "Réalisé par Marie-Anne Randrianarivony, N`GUESSAN WILFRIED ARMEL,Fatoumata Binta Diallo,Salem Asani"
institute: "UQAC"
date: "`r Sys.Date()`"
output:
  xaringan::moon_reader:
    css: xaringan-themer.css
    lib_dir: libs
    nature:
      ratio: "16:9"
      highlightStyle: github
      highlightLines: true
      countIncrementalSlides: false
---

```{r load-packages, include = FALSE}
# Ajoutez tous les packages supplémentaires dont vous avez besoin à ce chunk
library(tidyverse)
library(tidymodels)
library(palmerpenguins)
library(knitr)
library(xaringanthemer)
library(xaringanthemer)
```

```{r setup, include=FALSE}
# Pour une meilleure résolution de figure
knitr::opts_chunk$set(fig.retina = 3, dpi = 300, fig.width = 6, fig.asp = 0.618, out.width = "80%", warning = FALSE, message = FALSE)

# Thème de la présentation
style_mono_accent(
  base_color="#1c5253",
  header_font_google = google_font("Josefin Sans"),
  text_font_google = google_font("Montserrat","300",
code_font_google = google_font("Fira Mono"))
)
```

```{r load-data, include=FALSE}
data <-read_csv("C:/Users/Wilfried/Desktop/INTRO science  des données/Projet-Groupe-4/data/education_career_success.csv")

```




# Description du jeu de données "education_career_success" 

.pull-left[
- Étude longitudinale menée auprès de jeunes diplômés universitaires (Données Kaggle)

- 400 étudiants

- 19 variables 
]

.pull-right[
- Variables regroupant:

- caractéristiques personnelles (âge, genre, soft skills, networking)

- parcours académique (GPA,SAT)

- expérience pratique (stages, projets, certifications)

-   carrière (offres d'emploi, salaire de départ, satisfaction de carrière, année de promotion)

]
.footnote[
[*] Le salaire de départ sera notre facteur de réussite professionnelle étant donné que c'est l'indicateur le plus direct du "succès professionnel" au premier emploi.
Les variables explicatives ont été retenues par hypothèse théorique: les GPA, le nombres de stages et de projets complétés, les compétences relationnelles et le score de réseautage.
]
---

class: inverse, middle, center


## Dans quelle mesure les caractéristiques éducatives et personnelles influencent-elles la réussite professionnelle ?


---

# Objectif général



- Comprendre l'effet de l'éducation scolaire


- Mesurer l'impact de l'expérience pratique (stages, certificats)


- Examiner l'influence des compétences relationnelles


- Mesurer les différences selon le genre ou le niveau de carrière

---

class: inverse, middle, center

# Résultats


## 
---

## Quel est le salaire de départ le plus élevé des étudiants selon la filière d'étude?

.pull-left[
Hypothèse: les filières techniques paient davantage que les filières littéraires.

Résultat:
L'informatique et la médecine figurent dans le top 5 des salaires de départ les plus élevés. 
]
.pull-right[
```{r top-5,echo=FALSE}
top_5 <- data %>%
  group_by(Field_of_Study) %>%
  summarise(Salaire_Moyen = mean(Starting_Salary, na.rm = TRUE)) %>%
  arrange(desc(Salaire_Moyen)) %>%
  slice_head(n = 5)   

kable(top_5, format = "html")
```
]


---
## Comment se répartissent les étudiants selon leurs nombre de stages complétés? 
.pull-left[
Hypothèse: Un nombre élevé de stages est courant ou exceptionnel.

Résultat:
34% des étudiants ont pu complétés 3 stages au cours de leurs études. Cela montre que la majorité du groupe possède déjà une expérience pratique solide.
]
.pull-right[
```{r répartition-des-étudiants,echo=FALSE}
pourcentage_stage <-data %>% 
  count(Internships_Completed) %>% 
  mutate(pourcentage=round(100*n/sum(n),2)) %>% 
  select(Internships_Completed,pourcentage)
 
kable(pourcentage_stage,format="html")
```
]

---


## Existe-t-il une différence salariale moyenne  selon le genre?

.pull-left[
Hypothèse: il existe un écart salarial entre homme et femme (seulement pour notre cas de dataset).

Résultat:
Les femmes gagnent légèrement plus que les hommes au début de leurs carrière.
]

.pull-right[
```{r différence-salariale,echo=FALSE}
diff_salaire<-data %>% 
  group_by(Gender) %>% 
  summarise(
    moyenne_salaire=mean(Starting_Salary,na.rm=TRUE)
  )
kable(diff_salaire,format="html")
```

]

---
## Comment se distribue le salaire? 
.foot-note[
La plupart des étudiants gagnent  entre 90 000 et 100 000$.
]
```{r distribution-des-salaires,echo=FALSE}
data %>% 
  ggplot(aes(x=Starting_Salary)) +
  geom_bar() +
  labs(
    x="Salaire",
    y="Fréquence"
  )
```


---
## Est-ce que les compétences relationnelles influencent-elles les salaires?
.pull-left[
Hypothèse: les entreprises valorisent les compétences relationnelles.

Résultat:
Le salaire de départ tend à augmenter selon le niveau de compétences relationnelles qu'un étudiant possède. Cela suggère que le succès professionnel ne se limite pas aux notes obtenues.
]
.pull-right[
```{r dispersion-soft-skills,echo=FALSE}
ggplot(data,aes(x=Soft_Skills_Score,y=Starting_Salary)) +
  geom_point() +
  geom_smooth() +
  labs(
    title="Relation entre le score en compétences relationnelles et le salaire de départ",
    x="Score en compétences relationnelles",
    y="Salaire de départ"
  )
```

]

---
## Modéliser le salaire à partir du niveau de carrière
.pull-left[
Hypothèse:  Le salaire est supposé accroître avec le niveau de carrière.

Résultat:

$$\bar{StartingSalary}= 48 725 + 38 566* CurrentJobLevelMid$$


$$\bar{StartingSalary}= 48 725 + 92 699* CurrentJobLevelSenior$$

- R² ajusté = 82.91% 

Les étudiants ayant un niveau Mid devraient en moyenne avoir  un salaire de
38 566$ de plus que les étudiants ayant un niveau Entry dans leur job actuel.

Les étudiants ayant un niveau Senior devraient en moyenne avoir un salaire de 92 699$ de plus que les étudiants ayant un niveau Entry dans leur job actuel.

 Cela suggère l'idée que le succès professionnel dépend en partie du niveau occupé dans l'emploi.
]
.pull-right[
```{r regression-lm,echo=FALSE}
level_fit<-linear_reg() %>% 
  set_engine("lm") %>% 
  fit(Starting_Salary~Current_Job_Level,data=data)

```


```{r adj-r-squared}
glance(level_fit)$adj.r.squared
```

]

---
class: inverse, center, middle
# Conclusion

- La réussite professionnelle dépend surtout de l'expérience pratique (Stages, Projets) et des compétences relationnelles acquises.


- Les filières techniques et les filières médicales offrent un avantage salarial.

- Les Soft Skills ont une place importante dans le progrès professionnel.

